臺灣高等法院刑事裁定
111年度聲字第1707號
聲  請  人  臺灣高等檢察署檢察官
受  刑  人  林和駿



上列聲請人因受刑人數罪併罰有二裁判以上，聲請定其應執行之
刑（聲請案號：臺灣高等檢察署111年度執聲字第736號），本院
裁定如下：
    主  文
甲○○犯如附表一所示得易科罰金各罪所處之刑，應執行有期徒刑
壹年陸月，如易科罰金，以新臺幣壹仟元折算壹日。又犯如附表
二所示不得易科罰金各罪所處之刑，應執行有期徒刑陸年。
    理  由
一、聲請意旨略以：受刑人因違反兒童及少年性剝削防制條例等
    數罪，先後經判決確定如附表所示，其中得易科罰金之罪部
    分與不得易科罰金之罪部分，各應依刑法第53條、第51條第
    5款之規定，定其應執行之行，爰依刑事訴訟法第477條第1
    項聲請裁定。又受刑人就得易科罰金之罪、不得易科罰金之
    罪，不聲請合併定應執行刑，就此部分爰不併予聲請定其應
    執行刑等語。
二、按裁判確定前犯數罪者，併合處罰之，而數罪併罰有二以上
    裁判者，應定其應執行之刑，其宣告多數有期徒刑者，於各
    刑中之最長期以上，各刑合併之刑期以下，定其刑期，但不
    得逾30年，刑法第50條、第51條第5款、第53條分別定有明
    文。次按刑法第50條規定裁判確定前犯數罪者，併合處罰之
    。但有下列情形之一者，不在此限：一、得易科罰金之罪與
    不得易科罰金之罪。二、得易科罰金之罪與不得易服社會勞
    動之罪。三、得易服社會勞動之罪與不得易科罰金之罪。四
    、得易服社會勞動之罪與不得易服社會勞動之罪。前項但書
    情形，受刑人請求檢察官聲請定應執行刑者，依第51條規定
    定之；對於裁判前犯數罪，而有該條第1項但書各款所列情
    形，除受刑人請求檢察官聲請定應執行刑者外，不得併合處
    罰。又依上開規定，於裁判前所犯數罪兼有得易科罰金之罪
    與不得易科罰金之罪時，是否依刑法第51條定應執行刑，繫
    乎受刑人之請求與否，而非不問受刑人之利益與意願，一律
    併合處罰。　　
三、經查：受刑人甲○○因違反兒童及少年性剝削防制條例等數罪
    ，先後經本院判處如附表一、二各編號所示之刑，均經確定
    在案，其中有得易科罰金之罪（附表一編號1至3所示，其中
    有期徒刑4月共6罪、有期徒刑3月共2罪、有期徒刑4月為1罪
    ，共9罪）與不得易科罰金之罪（附表二編號1至3所示，其
    中有期徒刑1年4月共57罪、有期徒刑1年2月共23罪、有期徒
    刑1年4月為1罪，共81罪），有判決書及本院被告前案紀錄
    表在卷可稽。而受刑人所犯如附表一編號1至3所示之各罪所
    處之刑均得易科罰金，另附表二編號1至3所示各罪所處之刑
    則均不得易科罰金，核屬刑法第50條但書第1項第1款情形，
    依同條第2項規定，須經受刑人請求檢察官聲請定其應執行
    刑者，始得全部依第51條規定合併定其應執行之刑。茲受刑
    人甲○○表示不欲聲請合併定其應執行之刑，此除有民國111
    年4月19日受刑人親自簽名捺印之臺灣臺北地方檢察署依102
    年1月23日修正之刑法第50條調查受刑人是否聲請定應執行
    刑調查表在卷可稽（見本院卷第11頁）外；受刑人亦於同日
    執行筆錄中陳明「我要不得易科罰金的定成一個執行刑、得
    易科罰金的定成一個執行刑，我要先知道應執行刑，將來要
    自己或通知家人繳納易科罰金，因為我不想關那麼久，所以
    得易科罰金之罪與不得易科罰金之罪，我不要聲請定應執行
    之刑」等語（見本院卷第13至15頁）。故檢察官就前開得易
    科罰金部分與不得易科罰金之部分分別聲請定應執行刑，經
    本院審核，認聲請為正當，應予准許。參酌受刑人上開附表
    一、二所示各罪宣告刑度總和上限及各刑中最長期之外部限
    制、且審酌受刑人雖犯罪次數繁多，惟犯罪情節雷同，侵害
    法益相似，犯罪時間亦尚屬密接等情狀，就其所犯之罪整體
    評價其應受非難及矯治之程度，並兼衡刑罰經濟與公平、比
    例等原則，復參以受刑人所陳意見（卷附本院定應執行刑陳
    述意見調查表參照；見本院卷第137頁），就附表一編號1至
    3所示之各罪所示之刑，及附表二編號1至3所示各罪所示之
    刑，分別定其應執行之刑如主文所示；另依刑法第41條第8
    項規定，本件前揭如附表一編號1至3所示之各罪所定應執行
    刑雖逾6月，亦得為易科罰金之諭知，爰併就本件定應執行
    刑諭知易科罰金之折算標準。　　　　　　
四、據上論斷，應依刑事訴訟法第477條、刑法第53條、第51條第5款、第50條第1項、第41條第1項前段、第8項，裁定如主文。
中　　華　　民　　國　　111 　年　　5 　　月　　25　　日
                  刑事第十六庭  審判長法　官  劉嶽承
                                      法　官  王耀興
                                      法　官  古瑞君
以上正本證明與原本無異。
如不服本裁定，應於收受送達後五日內向本院提出抗告狀。
                                      書記官  林君縈
中　　華　　民　　國　　111 　年　　5 　　月　　25　　日
附表一：受刑人甲○○定應執行刑案件一覽表（得易科罰金之罪）
（以下臺灣臺北地方檢察署簡稱「臺北地檢」）
編號  1  2 3 罪名  兒童及少年性剝削防制條例  兒童及少年性剝削防制條例 強制猥褻 宣告刑  有期徒刑4月 （共6罪）  有期徒刑3月 （共2罪） 有期徒刑4月 犯罪日期  105年8月11日 106年4月13日 106年7月20日 106年7月29日 106年7月29日 106年7月29日  106年2月8日 106年6月17日 105年12月1日至同年月18日間某日 偵查(自訴)機關 年度案號  臺北地檢106年度偵字第25095、25096、25097、25453、25454、25455、25456、25457、27488號、同署107年度偵字第1998號  臺北地檢106年度偵字第25095、25096、25097、25453、25454、25455、25456、25457、27488號、同署107年度偵字第1998號 臺北地檢106年度偵字第25095、25096、25097、25453、25454、25455、25456、25457、27488號、同署107年度偵字第1998號 最後 事實審 法院 臺灣高等法院  臺灣高等法院 臺灣高等法院  案號 109年度侵上訴字第87號  109年度侵上訴字第87號 109年度侵上訴字第87號  判決日期 110/11/04  110/11/04 110/11/04 確定 判決 法院 臺灣高等法院  臺灣高等法院 臺灣高等法院  案號 109年度侵上訴字第87號  109年度侵上訴字第87號 109年度侵上訴字第87號  判決確定日期 110/11/04  110/11/04 110/11/04 是否為得易科罰金之案件  是  是 是 備註  臺北地檢111年度執字第1514號  臺北地檢111年度執字第1514號 臺北地檢111年度執字第1514號 
附表二：受刑人甲○○定應執行刑案件一覽表（不得易科罰金之罪
）
（以下臺灣臺北地方檢察署簡稱「臺北地檢」）
編號  1  2 3 罪名  兒童及少年性剝削防制條例  兒童及少年性剝削防制條例 兒童及少年性剝削防制條例 宣告刑  有期徒刑1年4月 (共57罪)  有期徒刑1年2月 (共23罪) 有期徒刑1年4月 犯罪日期  見附表三編號1  見附表三編號2 105年12月1日至同年月18日間某日 偵查(自訴)機關 年度案號  臺北地檢106年度偵字第25095、25096、25097、25453、25453、25454、25455、25456、25457、27488號、同署107年度偵字第1998號  臺北地檢106年度偵字第25095、25096、25097、25453、25453、25454、25455、25456、25457、27488號、同署107年度偵字第1998號 臺北地檢106年度偵字第25095、25096、25097、25453、25453、25454、25455、25456、25457、27488號、同署107年度偵字第1998號 最後 事實審 法院 臺灣高等法院  臺灣高等法院 臺灣高等法院  案號 109年度侵上訴字第87號  109年度侵上訴字第87號 109年度侵上訴字第87號  判決日期 110/11/04  110/11/04 110/11/04 確定 判決 法院 最高法院  最高法院 最高法院  案號 111年度台上字第733號  111年度台上字第733號 111年度台上字第733號  判決確定日期 111/03/10  111/03/10 111/03/10 是否為得易科罰金之案件  否  否 否 備註  臺北地檢111年度執字第1513號  臺北地檢111年度執字第1513號 臺北地檢111年度執字第1513號 
附表三：
編號 1  2 犯罪日期 105年3月間某日 104年間某日 104年11月6日 103年7月3日 104年5月4日前某日 103年7月27日 104年9月1日 105年11月27日 104年5月13日前 105年6月11日 105年4月6日前 105年6月15日 104年4月6日 104年2月22日前某日 104年2月25日 105年7-8月間某日 105年9月12日 103年7月26日 105年6月12日前後 103年12月25日前某日 105年4月5日 104年9月1日，104年9月5日 105年7-8月間某日 104年3月1日前某日 104年4月6日前某日 104年2月21日前某日 104年間某日 104年2月21日後某日 104年5月5日前某日 103年7月6日前某日 105年9月11日 105年11月13日 104年間某日 104年12月20日、105年1月3日 105年間某日 104年2月27日 104年8月5日、104年8月7日 106年2月9日前某日 103年7月10日、103年7月11日 105年6月17日 106年7月29日前某日 104年間某日 104年3月1日前某日 104年2月19日 104年5月5、7、15、16、17、23日 104年5月23日 104年2月20日前某日 105年9月5日 103年間某日 104年2月20日前某日 104年2月22日前某日 104年4月6日前某日 105年7月10日前某日 103年7月26日 104年5月16日 104年4月11日前某日 103年7月8日 105年7月10日前某日 104年11月28日 105年12月23日前後 105年7-8月間某日 105年5-6月間某日 104年2月21日至104年3月1日間 105年間某日 105年7-8月間某日 104年4月7日前某日 105年3月間某日 103年7月4日前某日至103年7月6日 105年4月5日 103年10月2日 104年4月22日前某日 103年7月4日 106年2月25日前某日 104年2月25日前某日 103年5月22日前某日 104年5月8日 103年7月29日 104年2月25日前某日 105年1月15日 103年12月18日